臺灣高雄地方法院刑事判決　　　　　　　　　　　　九十一年度易字第一六九五號
　　公　訴　人　臺灣高雄地方法院檢察署檢察官
　　被　　　告　甲○○○
右列被告因竊盜案件，經檢察官提起公訴（九十一年度偵字第七六五六號），本院判
決如左：
    主  文
甲○○○攜帶兇器竊盜未遂，累犯，處有期徒刑玖月。
    事  實
一、甲○○○曾有多次竊盜前科，最近一次係於民國八十八年間因竊盜案件，經本院
    判處有期徒刑八月確定，於八十八年十二月二十二日執行完畢，詎仍不知悔改，
    意圖為自己不法之所有，於九十一年三月十四日十時三十分許，在嘉義市○○街
    五十一號永和市場內，趁乙○○購物疏於注意之際，持客觀上足以對人生命、身
    體造成危險可資為兇器之不詳利器一支（未扣案），劃破乙○○懸掛在左側肩上
    之藍格手提袋（手提袋內有小皮包一個，毀損部分未據告訴），伸手進入該手提
    袋內欲行竊取小皮包時，因遭乙○○察覺，反抓住甲○○○之手，甲○○○乃未
竊得任何物品，並掙脫乙○○之手而逃逸，後由乙○○與路人合力逮捕報案。
二、案經嘉義縣警察局水上分局報告台灣嘉義地方法院檢察署檢察官呈請臺灣高等法
    院檢察署移轉臺灣高雄地方法院檢察署檢察官偵查起訴。
    理  由
一、訊據被告甲○○○矢口否認有何竊盜犯行，辯稱：當天其係在告訴人乙○○右邊
    選購衣物，並未持利器劃破告訴人之藍格手提袋，亦未竊取該手提袋內之小皮包
    云云。惟查：被告如何在前揭時地竊取告訴人藍格手提袋內之小皮包，尚未得手
    即遭告訴人察覺而與路人逮獲送警查辦之事實，業據告訴人於警訊、偵查及本院
    審理中指訴：當時其在攤架前選購衣服，遭他人自後方推擠，致其身體向前傾，
    掛在左肩上之手提袋亦遭人拉了一下，其起身時左手恰好碰到一個人的手在其手
    提袋處，其轉身一看發現係被告將手伸入其手提袋內竊取小皮包，遂抓住被告之
    手，被告發現後隨即放掉小皮包，將其手甩開，並跑至攤位旁邊將手放在衣服堆
    內藏東西，隨後逃逸，其乃請路旁之計程車司機幫忙抓住被告，將被告載至派出
    所報案等語綦詳。又告訴人所有之前揭手提袋上，有從上至下約二十三公分之整
    齊割裂痕跡，深及內層襯布，有相片二張附卷可稽，並經本院當庭勘驗屬實，與
    告訴人所指訴之情節尚無不合。再告訴人係因發現某人之手放在其手提袋內，抓
    住後始知行竊者為被告一節，迭經告訴人陳明在卷，足見告訴人應無誤指被告之
    虞，況告訴人與被告素不相識，且小皮包並未遭人竊走，衡情應無曲意構陷被告
    之必要，此外，並有被害報告單一紙附卷為憑，是被告所辯顯係事後卸責之詞不
    足採信。綜上，本件事證明確，被告犯行已堪認定，應依法論科。
二、查告訴人之藍格手提袋上，有從上至下長約二十三公分之整齊割裂痕跡，深及內
    層櫬布，有上開手提袋內之相片附卷可稽，並經本院勘驗屬實，應屬利刃所劃無
    疑，該利刃客觀上既足以對人之生命、身體安全構成威脅，自屬兇器無訛。是核
    被告持兇器竊取告訴人財物，因遭告訴人察覺而未得逞所為，係犯刑法第三百二
    十一條第二項、第一項第三款之攜帶兇器竊盜未遂罪。查被告甲○○○曾有多次
    竊盜前科，最近一次係於民國八十八年間因竊盜案件，經本院判處有期徒刑八月
    確定，於八十八年十二月二十二日執行完畢，其受有期徒刑之執行完畢，五年以
    內再犯有期徒刑以上之罪，為累犯，應依刑法第四十七條規定加重其刑。又被告
    已著手於竊取告訴人財物之行為，因遭告訴人發覺而未得手，為未遂犯，依刑法
    第二十六條前段規定減輕其刑，並依法先加後減之。再被告之聾啞係後天所致，
    與刑法第二十條所指之瘖啞人尚有未合，不予減刑，附此敘明。爰審酌被告曾多
    次竊盜前科，素行不良，有臺灣高等法院被告全國前案紀錄表可考，其為貪慾圖
    便而竊取他人之財物，犯後猶圖卸刑責，毫無悔意等一切情狀，酌情量處如主文
    所示之刑。被告持以竊盜之不詳利器一支，並未扣案，無證據證明尚未滅失，且
    種類不詳，為免執行之困難，爰不予宣告告沒收。
據上論斷，應依刑事訴訟法第二百九十九條第一項前段，刑法第三百二十一條第二項
、第一項第三款、第四十七條、第二十六條，判決如主文。
中      華      民      國    九十一    年      七      月    十六      日
                                  臺灣高雄地方法院刑事第一庭
                                          法  官  黃  悅  璇
右正本證明與原本無異。
如不服本判決，應於判決送達後十日內，向本院提出上訴狀。
                                          書記官  沈      蘊
中    華    民    國      九十一      年      七      月十六      日
